臺灣高雄地方法院刑事判決　　　　　　　　　　　　九十一年度易字第二九八二號
　　公　訴　人　臺灣高雄地方法院檢察署檢察官
　　被　　　告　甲○○
右列被告因竊盜案件，經檢察官提起公訴（九十一年度偵字第一二八二六號），本院
判決如左：
    主  文
甲○○無罪。
    理  由
一、公訴意旨略以：甲○○曾犯麻醉藥品管理條例之罪，經臺灣高雄地方法院判處有
    期徒刑四月，於民國八十六年九月二十五日執行完畢，猶不知悔改。復意圖為自
    己不法之所有，於九十一年四月間某日，在高雄縣旗山鎮香蕉集貨場，見乙○○
    前於同年月三日八時，在高雄市○○區○○街九十六巷四十八號前遭竊之所有車
    牌號碼ＯＫＡ─一九二號機車停放該處，即以不明鑰匙予以啟動後騎走竊取。九
    十一年六月十五日十三時三十分許，與其兄黃森松（另為不起訴處分）共騎該機
    車外出，在高雄縣美濃鎮○○街與圓山街口，為警查獲，因認被告涉有刑法第三
    百二十條第一項竊盜罪嫌。
二、本件公訴人認被告甲○○涉有刑法第三百二十條第一項竊盜犯行，係以被害人乙○○於警訊中指訴、證人丙○○偵查中之證述及贓物認領保管單為證，且被告所
    辯與證人丙○○證述不符，應為事後卸責之詞，不足採信，被告犯行應可認定為
    其所憑之論據。
三、按犯罪事實應依證據認定之，無證據不得推定其犯罪事實；又不能證明被告犯罪
    者，應諭知無罪之判決。刑事訴訟法第一百五十四條及第三百零一條第一項前段
    分別定有明文。又按犯罪事實依法應依證據認定之，不得僅以被告之反證不成立
    ，持為認定犯罪之論據；事實審法院對於證據之取捨，依法雖有自由判斷之權，
    然積極證據不足證明犯罪事實時，被告之抗辯或反證縱屬虛偽，仍不能以此資為
    積極證據應予採信之理由。最高法院著有二十一年上字第四七四號、三十年度上
    字第四八二號判例可資參照。
四、訊據被告甲○○堅決否認其事，辯稱：機車是丙○○偷的，不是我偷的等語。經
    查：
  (一)被告人乙○○於警訊時雖陳稱其所有車牌號碼ＯＫＡ─一九二號機車係於九十一
    年四月三日八時許在高雄市○○區○○街九六巷四八號前被竊等語，但亦陳述稱
    並未看見竊嫌，是被害人乙○○之陳述及贓物認領保管單僅能證明車牌號碼ＯＫ
    Ａ─一九二號機車係於九十一年四月三日八時許在高雄市○○區○○街九六巷四
    八號前被竊之事實，尚難遽而推論係被告所為。
  (二)被告雖辯稱機車是證人丙○○所偷，借其騎用，而證人丙○○於偵查中則證稱不
    認識被告，縱證人丙○○證言屬實，亦僅能證明被告所辯不足採信，不能據此認
    定被告竊盜之犯行。
  (三)證人即被告之兄黃森松於警訊時則陳稱：「機車是我弟弟（即被告）朋友騎到家
    中停放，所以我們就把他騎乘」等語，則與被告所辯情節相符。
  (四)此外，公訴人並未提出任何積極證據，本院復查無其他積極證據足資證明被告有
    何公訴人所指之前開犯行，揆諸前揭法律規定及判例意旨，即屬不能證明被告犯
    罪，依法應諭知無罪之判決。
據上論斷，依刑事訴訟法第三百零一條第一項，判決如主文。
本案經檢察官郭武義到庭執行職務。
中      華      民      國    九十一    年     十一     月    二十六    日
                                  臺灣高雄地方法院刑事第二庭
                                      法  官  陳業鑫
右正本證明與原本無異。
如不服本判決，應於判決送達後十日內，向本院提出上訴狀。
                                      書記官  陳素徵
中      華      民      國    九十一    年     十一     月    二十七    日
